# 请教陈老师关于重大资产重组中涉及到分步收购商誉的问题

提问人：四大天王刘德华 时间：2017-06-06 15:26:03
一揽子交易，是指多次收购，一直到获得控股权为止，才确认的商誉吧？而我这里第一步已经取得控股权了，而且对公司能够实际控制了。

回答人：chenyiwei
如果第一次交易就取得控制权，是基于后续以高价收购剩余 49 ％股权的安排，且两部分交易的收购价格单独来看都不公允，只有作为一个整体来看才是公允的，则构成一揽子交易。